pt-BR: Artes e entretenimento > Festas e comemorações > Artigos para festas > Capas para cadeiras: Faixas de gravata borboleta; Faixas para cadeira; Faixas com babados; Faixas com fivela
cs: Umění a zábava > Párty a oslavy > Potřeby pro párty > Slavnostní potahy na židle: Mašle na židle; Odporové gumy na židle; Řasené potahy; Slavnostní potahy se sponou
pt-PT: Artes e lazer > Festas e celebrações > Artigos para festas > Faixas de cadeiras: Faixas com laço; Bandas para cadeira; Faixas com folhos de renda; Faixas com fivela
de: Kunst & Unterhaltung > Party & Feiern > Partyzubehör > Stuhlbezüge: Bezüge mit Fliege; Stuhlbänder; Gerüschte Bezüge; Bezüge mit Schnalle
zh-CN: 艺术与娱乐 > 聚会/庆典 > 聚会用品 > 椅子套/饰带: 蝴蝶结饰带; 椅子饰带; 褶边饰带; 带扣饰带
ko: 아트/엔터테인먼트 > 파티/축하 행사 > 파티용품 > 의자 띠: 나비넥타이 띠; 의자 밴드; 주름 장식 띠; 버클 장식 띠
fr: Arts et loisirs > Fêtes et soirées > Articles de fête > Décorations de chaises: Décorations à nœud papillon; Bandes de chaise; Bandeaux de chaise à volants; Décorations à boucle
ru: Искусство и развлечения > Вечеринки и праздники > Товары для вечеринок > Украшения для спинки стульев: Банты для стульев; Ленты для стульев; Кружевные накидки; Ленты с пряжкой
ja: 芸術・エンターテイメント > パーティー・お祝い > パーティーグッズ > チェアサッシュ: サッシュリボン; チェアバンド; フリルサッシュ; バックル付きサッシュ
bg-BG: Изкуства и развлечения > Парти и празненства > Парти консумативи > Декорации за столове: Панделки за столове; Ленти за столове; Надиплени декорации; Декорации с катарама
es: Arte y ocio > Fiestas y celebraciones > Productos para fiestas > Lazos para sillas: Lazos en forma de pajarita; Bandas para sillas; Lazos con volantes; Lazos con hebilla
it: Arte e svago > Party e festeggiamenti > Articoli per la festa > Addobbi per sedie: Fasce con papillon; Fasce per sedie; Fasce increspate; Fasce con fibbia
lt-LT: Menai ir pramogos > Vakarėliai ir šventės > Vakarėlių reikmenys > Kaspinai kėdėms: Peteliškės; Juostos kėdėms; Juostos su raukiniais; Juostos su sagtimi
nb: Kunst og underholdning > Fest og feiring > Festutstyr > Stolsløyfer: Tversoversløyfer; Stolbånd; Riflede sløyfer; Sløyfer med spenne
sv: Konst och underhållning > Fest och firande > Festtillbehör > Stolsdekorationer: Rosettband; Stolsband; Rufsiga band; Band med spänne
th: ศิลปะและความบันเทิง > ปาร์ตี้และการเฉลิมฉลอง > อุปกรณ์สำหรับงานปาร์ตี้ > สายตกแต่งเก้าอี้: สายคาดผูกโบว์; ยางรัดเก้าอี้; สายตกแต่งเพื่อความเร้าใจ; สายตกแต่งพร้อมหัวล็อก
pl: Sztuka i rozrywka > Przyjęcia i świętowanie > Artykuły na przyjęcia > Dekoracje krzeseł: Szarfy z kokardą; Opaski na krzesła; Szarfy marszczone; Szarfy z klamrą
ro-RO: Artă și divertisment > Petreceri > Articole pentru petreceri > Panglici decorative pentru scaune: Panglici tip papion; Benzi pentru scaune; Panglici cu volane; Panglici cu cataramă
sk-SK: Umenie a zábava > Večierky a oslavy > Potreby na večierok > Šerpy na stoličky: Šerpy s mašľou; Pásy na stoličky; Nariasené šerpy; Šerpy s prackou
da: Kunst og underholdning > Fest og fejring > Festartikler > Stoledekorationer: Sløjfedekorationer; Stolebånd; Flæsede dekorationer; Dekorationer med spænde
hu: Művészet és szórakoztatás > Buli és ünneplés > Bulikellékek > Székszalagok: Csokornyakkendős szalagok; Székpántok; Fodros szalagok; Szalagok csattal
fi: Taide ja viihde > Juhlat > Juhlatarvikkeet > Tuolinpäälliset: Rusettinauhat; Tuolinauhat; Röyhelönauhat; Soljelliset nauhat
zh-TW: 藝術/娛樂 > 派對和節慶 > 派對用品 > 椅背飾帶: 蝴蝶結飾帶; 椅腳踏墊; 荷葉邊飾帶; 有扣飾帶
hr-HR: Umjetnost i zabava > Zabava i proslava > Potrepštine za zabavu > Pojasevi za stolice: Pojasevi u obliku mašne; Trake za stolice; Naborani pojasevi; Pojasevi s kopčom
tr: Sanat ve Eğlence > Parti ve Kutlamalar > Parti Malzemeleri > Sandalye Kuşakları: Papyon Kuşaklar; Sandalye Bantları; Fırfırlı Kuşaklar; Tokalı Kuşaklar
vi: Nghệ thuật và giải trí > Tiệc và tổ chức tiệc > Đồ dùng cho tiệc tùng > Đồ trang trí ghề ngồi: Nơ thắt trang trí ghế ngồi; Băng bọc ghế; Diềm đăng ten trang trí ghế ngồi; Đồ trang trí có khóa cài
en: Arts & Entertainment > Party & Celebration > Party Supplies > Chair Sashes: Bow-Tie Sashes; Chair Bands; Ruffled Sashes; Sashes with Buckle
sl-SI: Kultura in zabava > Zabava in praznovanje > Pripomočki za zabave > Okrasni trakovi za stole: Okrasni trakovi s pentljo; Trakovi za stole; Valoviti okrasni trakovi; Okrasni trakovi z zaponko
nl: Kunst en entertainment > Feestelijke gelegenheden > Feestartikelen > Stoelstrikken: Vlinderstrikken; Stoelbanden; Gegolfde strikken; Strikken met gesp
el: Τέχνες & Ψυχαγωγία > Πάρτι & γιορτή > Προμήθειες για πάρτι > Κορδέλες για καρέκλες: Ζώνες με παπιγιόν; Ζώνες καρέκλας; Κορδέλες με πτυχώσεις; Κορδέλες με πόρπη